

TOM BRUAIRE

CONTACT

Téléphone	06 95 38 95 70	
E-mail	tom.bruaire.pro@gmail.com	
Adresse	Levallois-Perret, France	
	in landing a sure time the make mark in a t	

https://www.linkedin.com/in/tombruaire/

PROJETS

GitHub https://github.com/tombruaire

Portfolio https://tombruaire.github.io/Portfolio

COMPÉTENCES

HTML, CSS, Bootstrap, JS, PHP, SQL, Oracle Java (JEE/Swing), C#, Python, Symfony, Vue.js

LANGUE

Anglais	B2		
---------	----	--	--

SOFT SKILLS

Assidu

Curieux

Autonome

Ponctuel

CENTRES D'INTÉRÊT

Développement web

Football

Jeux-vidéo

Étudiant en Mastère Dev. Manager Full Stack

Poste: Développeur web

Recherche d'alternance : 24 mois

(Rythme: 1 semaine à l'école, 2 semaines en entreprise)

À partir de : septembre 2023

PROFIL

Étudiant en Mastère de Développeur Manager Full Stack au sein de l'école Efrei de Paris-Villejuif, passionné par mon métier et très motivé par de nouvelles expériences professionnelles, je serais ravi de travailler dans votre entreprise pour une durée de 24 mois.

EXPÉRIENCES PROFESSIONNELLES

06/03/2023 - 07/04/2023

Développeur web - Stage 5 semaines

Images30 - Paris, France

• Création d'un site internet (responsive) de Cinéma en HTML5

16/11/2020 - 18/12/2020

Développeur web - Stage 5 semaines

Caseinjob - Courbevoie, France

- Découverte du système d'exploitation "Ubuntu" sur VMware
- Découverte de Docker & Symfony

PROJETS RÉALISÉS EN FORMATION

De septembre 2020 à septembre 2022

- Site internet de vente de produits automobiles (HTML, CSS, PHP, SQL): affichage des différents types de produits pouvant être lus individuellement.
- Application de gestion de vente de produits automobiles (*Java Swing*) : gestion des types de clients, des produits et de leurs types.
- Site internet de gestion pour une mairie (HTML, CSS, PHP, SQL): gestion des habitants, évènements, conservatoires, écoles, mariages et décès.
- Site de gestion de la ville de Paris (HTML, CSS, PHP, SQL): gestion des évènements et de ses participations.

PROJETS PERSONNELS

De septembre 2020 à septembre 2022

- Agence immobilière (Symfony): https://github.com/tombruaire/agenceimmobiliere
- To-do List (Vue.js): https://github.com/tombruaire/TodoList
- Calendrier dynamique (HTML, CSS, PHP, SQL): https://github.com/tombruaire/Calendrier

FORMATIONS

2023 - Aujourd'hui École Efrei - 30-32 avenue de la République, 94800 Villejuif, France

2024: Mastère M1 Dev. Manager Full Stack

2018 - 2023 École IRIS - 6-8 Impasse des 2 Cousins, 75017 Paris, France

- 2023 : SUP 3 Développeur de Solutions Digitales
- 2022: BTS SIO (Services Informatiques aux Organisations) option SLAM (Solutions Logicielles et Applications Métiers)
- 2019 : Baccalauréat Professionnel Systèmes Numériques